【裁判字號】    97,易,707
【裁判日期】    970331
【裁判案由】    傷害
【裁判全文】
臺灣臺北地方法院刑事判決               97年度易字第707號
    公  訴  人  臺灣臺北地方法院檢察署檢察官
    被      告  甲○○
                丙○○
上開被告等因家庭暴力防治法之傷害案件，經檢察官提起公訴（
九十六年度偵字第二二○一三號），本院判決如下：
    主  文
甲○○、丙○○共同傷害人之身體，各處罰金新臺幣仟元，如
易服勞役，均以新臺幣壹仟元折算壹日。
    事  實
一、甲○○、丙○○分別為乙○○之阿姨、姨丈，與乙○○均具
    有家庭暴力防治法第三條第四款之家庭成員關係，甲○○、
    丙○○與乙○○因就甲○○之父即乙○○之祖父游程輝照顧
    問題產生爭執，甲○○、丙○○即共同基於傷害人之故意，
    於民國九十六年九月七日下午二時十五分許，在臺北縣新店
    市○○路四四巷九號，徒手毆打乙○○，致使乙○○受有左
    頸部十公分乘以一公分表淺擦傷之傷害。
二、案經乙○○訴由臺北縣警察局新店分局報請臺灣臺北地方法
    院檢察署檢察官偵查起訴。
    理  由
一、被告甲○○、丙○○對於公訴人所提之證據資料及以下本院
    作為判斷依據之各項證據資料，均同意或不爭執其證據能力
    ，本院審酌該等言詞供述及書面作成時之情況認為適當，均
    無不宜作為證據之情事，依刑事訴訟法第一百五十九條之五
    規定，均得作為證據。
二、上開犯罪事實，業據被告二人於偵查及本院審理時坦白承認
    ，核與告訴人乙○○指訴情節大致相符，並有天主教耕莘醫
    院出具之診斷證明書、錄音譯文及勘驗筆錄在資佐證，被告
    二人自白核與事實相符，本件事證業已明確，被告犯行均堪
    以認定。
三、核被告二人所為，係犯刑法第二百七十七條第一項之傷害罪
    。被告二人就上開犯行有犯意聯絡並有行為分擔，為共同正
    犯。爰審酌被告二人於偵查及本院審理中均坦白承認犯行，
    並表示願與告訴人和解，因告訴人於本院審理中堅決表明不
    願和解之意而無法和解，被告二人犯後態度良好，另參以被
    告二人係因被告甲○○之父即告訴人之祖父之照顧問題發生
    爭執以致為本案犯行，犯罪動機尚為單純，且參以告訴人所
    受傷害程度不重等情狀，分別量處如主文所示之刑，並均諭
    知易服勞役之折算標準。
據上論斷，應依刑事訴訟法第二百九十九條第一項前段，刑法第
二十八條、第二百七十七條第一項、第四十二條第三項，刑法施
行法第一條之一，判決如主文。
本案經檢察官鄧巧羚到庭執行職務。
中    華    民    國    97    年    3     月    31    日
                        臺灣臺北地方法院刑事第八庭
                            法  官   唐于智
上正本證明與原本無異。
如不服本判決，應於判決送達後10日內向本院提出上訴狀（應抄
附繕本）。告訴人或被害人如對於本判決不服者，應具備理由請
求檢察官上訴，其上訴期間之計算係以檢察官收受判決正本之日
期為準。
                            書記官   陳家欣
中    華    民    國    97    年    3     月    31    日
附錄本案論罪法條
刑法第277條第1 項
傷害人之身體或健康者，處3 年以下有期徒刑、拘役或1000元以
下罰金。


司法院資訊處製作；財團法人民間司法改革基金會備份。
